臺灣板橋地方法院刑事判決　　　　　　　　　　　　九十一年度訴字第二一九三號
　　公　訴　人　臺灣板橋地方法院檢察署檢察官
　　被　　　告　甲○○　男　四.
右列被告因毒品危害防制條例案件，經檢察官提起公訴（九十一年毒偵字第一二三二
號、第二九四一號），本院判決如左：
    主  文
甲○○連續施用第一級毒品，累犯，處有期徒刑捌月，扣案海洛因壹包（淨重零點零
伍公克）沒收銷燬之，注射針筒壹支、分裝袋貳拾肆個均沒收；又施用第二級毒品，
累犯，處有期徒刑肆月。應執行有期徒刑拾月，扣案海洛因壹包（淨重零點零伍公克
）沒收銷燬之，注射針筒壹支、分裝袋貳拾肆個均沒收。
    事  實
一、甲○○前於民國八十七年五月廿五日因一般過失致死案件經台灣高等法院撤銷本
    院八十六年交訴字第一九五號判決，改判有期徒刑一年確定，於八十八年八月十
    六日縮短刑期假釋出獄，再於八十八年十月十八日縮短刑期假釋期滿執行完畢，
    仍不知悛悔，於毒品危害防制條例公布施行後，因施用毒品案件，經本院以八十
    八年度毒聲字第四六八九號裁定送觀察、勒戒後，因無繼續施用毒品之傾向，而
    由台灣板橋地方法院檢察署檢察官於八十九年三月十日以八十九年度毒偵緝字第
    三三一號案件為不起訴處分確定在案。詎甲○○於五年以內竟另行起意，分別基
    於施用第一級毒品海洛因之概括犯意及施用第二級毒品安非他命之犯意，先後於
    九十年十二月十二、十三日間某時及九十一年三月十三、十四日間某時，連續在
    台北縣板橋市○○街十七號三樓居所，以注射針筒注射之方式非法施用第一級毒
    品海洛因二次；另於九十一年三月十三、十四日某時，在上址以將安非他命置於
    錫箔紙用火燒烤成煙之方式非法吸食第二級毒品安非他命一次。嗣於九十年十二
    月十四日甲○○因涉嫌竊盜案件移送台灣板橋地方法院檢察署偵辦時，經法警在
    其身上查獲海洛因一包（淨重Ｏ˙Ｏ四公克），隨即採集尿液送驗；復於九十一
    年三月十五日十二時許，經警在上址查獲，並當場扣得甲○○所有供施用第一級
    毒品海洛因所用之注射針筒一支、分裝袋二十四個。甲○○嗣經台灣板橋地方法
    院檢察署檢察官向本院聲請以九十一年度毒聲字第一八六一號裁定送勒戒處所觀
    察勒戒，因認有繼續施用毒品傾向，再經台灣板橋地方法院檢察署檢察官向本院
    聲請以九十一年度毒聲字第二二八Ｏ號裁定送令入戒治處所施以強制戒治。
二、案經台灣板橋地方法院檢察署檢察官自動檢舉及台北縣政府警察局新莊分局報告
    臺灣板橋地方法院檢察署檢察官偵查起訴。
    理  由
一、訊據被告甲○○坦承右揭事實不諱，扣案毒品經送鑑定結果，確係第一級毒品海
    洛因，此有法務部調查局鑑定通知書一紙在卷可稽（附於台灣板橋地方法院檢察
    署九十一年度他字第五四八號案卷第十七頁）及海洛因一包暨注射針筒一支、分
    裝袋二十四個扣案可資佐證，又被告為警查獲後所採集之尿液，經送驗後檢出安
    非他命、嗎啡陽性反應，有國防部憲兵司令部刑事鑑識中心鑑驗通知書一紙（附
    於台灣板橋地方法院檢察署九十一年度他字第五四八號案卷第二十一之一頁）、
    台灣檢驗科技股份有限公司濫用藥物尿液檢驗報告一紙（附於台灣板橋地方法院
    檢察署九十一年度毒偵字第一二三二號案卷第五十二頁）在卷可憑，被告連續施
    用第一級毒品海洛因及施用第二級毒品安非他命之犯行均堪以認定。又被告前因
    施用毒品案件，經本院以八十八年度毒聲字第四六八九號裁定送觀察、勒戒後，
    認無繼續施用毒品傾向，業經台灣板橋地方法院檢察署檢察官以八十九年度毒偵
    緝字第三三一號案件為不起訴處分確定，有上開不起訴處分書附卷可稽（附於台
    灣板橋地方法院檢察署九十一年度毒偵字第一二三二號案卷第三十三頁），且被
    告五年以內再犯本件施用第一級、第二級毒品犯行後，經本院以九十一年度毒聲
    字第一八六一號裁定送觀察、勒戒後，認有繼續施用毒品傾向，再經本院以九十
    一年度毒聲字第二二八Ｏ號裁定令入戒治處所施以強制戒治，有上開裁定、台灣
    台北看守所附設勒戒處所出具之有無繼續施用毒品傾向證明書在卷可參（附於上
    開偵查卷第三十六頁、四十二頁、四十五頁），是被告所為符合毒品危害防制條
    例第二十條第三項前段規定，不適用同條第二項之寬典，本件事證明確，犯行洵
    堪認定，應予依法論科。又被告前因施用
二、核被告甲○○所為，係犯毒品危害防制條例第十條第一項、第二項之施用第一級
    、第二級毒品罪。被告先後多次施用第一級毒品海洛因之犯行，時間緊接，所犯
    構成要件相同，顯係基於概括犯意為之，為連續犯，應論以一罪並加重其刑。被
    告施用前後持有海洛因、安非他命之低度行為，應為施用之高度行為所吸收，均
    不另論罪。又被告所犯上開施用第一級毒品、第二級毒品犯行，行為互異、犯意
    各別，所犯構成要件不同，為數罪，應分論併罰。末查，被告有如事實欄所示之
    前開犯行，有台灣高等法院檢察署刑案紀錄簡覆表一件在卷可考，其於有期徒刑
    執行完畢五年以內再犯本件有期徒刑以上之罪，為累犯，應分別依法加重及遞加
    重其刑。爰審酌被告犯罪之動機、目的、手段、所生戕害其身心情形及犯罪後坦
    承犯行、態度尚稱良好等一切情狀，分別量處如主文所示之刑，並定其應執行之
    刑。至扣案海洛因一包（淨重Ｏ˙Ｏ四公克）係屬第一級毒品，應依毒品危害防
    制條例第十八條第一項前段之規定宣告沒收銷燬；扣案注射針筒一支、分裝袋二
    十四個均係被告甲○○所有供施用第一級毒品海洛因所用之物，應依刑法第三十
    八條第一項第二款之規定宣告沒收。
據上論斷，應依刑事訴訟法第二百九十九條第一項前段，毒品危害防制條例第十條第
第一項、第二項、第十八條第一項前段，刑法第十一條前段、第五十六條、第四十七
條、第三十八條第一項第二款、第五十一條第五款，判決如主文。
本案經檢察官陳炎辰到庭執行職務。
中      華      民      國      九十一    年    十一    月    二十九    日
                                  臺灣板橋地方法院刑事第三庭
                                          法  官  連  育  群
右正本證明與原本無異。
如不服本判決，應於判決送達後十日內，向本院提出上訴狀。
                                          書記官  蘇  恩  慶
中      華      民      國      九十一    年    十一    月    二十九    日
附錄本案所犯法條全文：
毒品危害防制條例第十條
施用第一級毒品者，處六月以上五年以下有期徒刑。
施用第二級毒品者，處三年以下有期徒刑。
